【裁判字號】    96,重訴,63
【裁判日期】    970424
【裁判案由】    毒品危害防制條例等
【裁判全文】
臺灣板橋地方法院刑事判決              96年度重訴字第63號
公  訴  人  臺灣板橋地方法院檢察署檢察官
被      告  乙○○
                    （現在臺灣臺北戒治所戒治中）
公設辯護人  甲○○
上列被告因違反槍砲彈藥刀械管制條例案件，經檢察官提起公訴
（96年度偵字第16450 號），本院判決如下：
    主  文
乙○○未經許可，寄藏可發射子彈具有殺傷力之改造手槍，累犯
，處有期徒刑年月，併科罰金新臺幣伍萬元，罰金如易服勞
役，以新臺幣壹仟元折算壹日。
扣案仿WALTHER 廠PPK/S 型半自動手槍製造之改造手槍壹支（槍
枝管制編號：0000000000號，含彈匣壹個）、具有殺
傷力之改造子彈柒顆（具直徑柒點玖±零點伍釐米金屬彈頭）均
沒收。
    事  實
一、乙○○前因違反肅清煙毒條例等案件，經本院於民國七十六
    年六月三十日以七十六年度訴字第六○一號刑事判決判處有
    期徒十二月年，於九十六年九月十五日判決確定、經臺灣高
    等法院於八十三年二月十四日以八十二年度上訴字第七二五
    ○號刑事判決判處有期徒刑四年確定，嗣上開二罪均經減刑
    ，並定其應執行刑為有期徒刑九年確定；又因違反肅清煙毒
    條例案件，經臺灣雲林地方法院於八十三年十月十四日以八
    十三年度訴字第五七八號刑事判決判處應執行有期徒刑三年
    四月，於八十三年十一月七日判決確定，並接續執行，於八
    十八年二月四日縮短刑期假釋出監付保護管束，嗣因於保護
    管束期間另犯脫逃罪，經本院於八十九年一月十二日以八十
    八年度板簡字第一八四五號刑事簡易判決判處有期徒刑四月
    ，如易科罰金以銀元三百元折算一日，於八十九年六月三十
    日判決確定，而撤銷前揭假釋，執行殘刑並接續執行，於九
    十四年十月十二日縮刑期滿執行完畢（致使本件構成累犯）
    。詎其猶不知悔改，明知可發射子彈具有殺傷力之改造槍枝
    、子彈，分別係槍砲彈藥刀械管制條例第四條第一項第一款
    、第二款所列管之槍砲、彈藥，非經中央主管機關許可，不
    得寄藏，竟基於受託寄藏具有殺傷力槍枝及子彈之犯意，於
    九十六年七月十二日凌晨一時許，在臺北縣中和市○○路七
    二號檳榔店內，受真實姓名不詳，綽號「阿威」之成年男子
    所託，代為保管可發射子彈具有殺傷力之仿WALTHER 廠PPK/
    S 型半自動手槍製造之改造手槍一支（槍枝管制編號：00
    00000000號）以及具有殺傷力之土造子彈十一顆（
    直徑七點九±零點五釐米金屬彈頭，其中四顆已因鑑驗試射
    而擊發），未經許可，將之藏置在上址。嗣於九十六年七月
    十二日上午八時二十分許，經乙○○同意員警在上址執行搜
    索，扣得上開具有殺傷力之改造手槍一支（含彈匣一個）及
    具有殺傷力之改造子彈十一顆（其中四顆因鑑驗試射擊發）
    而查獲。
二、案經臺北市政府警察局移送臺灣板橋地方法院檢察署檢察官
    偵查起訴。
    理  由
一、按被告以外之人於審判外之言詞或書面陳述，除法律有規定
    者外，不得作為證據；又被告以外之人於審判外之陳述，雖
    不符第一百五十九條之一至第一百五十九條之四之規定，但
    經當事人於審判程序同意作為證據，法院審酌該言詞陳述或
    書面陳述作成時之情況，認為適當者，亦得為證據；當事人
    、代理人或辯護人於法院調查證據時，知有第一百五十九條
    第一項不得為證據之情形，而未於言詞辯論終結前聲明異議
    者，視為有前項之同意，刑事訴訟法第一百五十九條第一項
    、第一百五十九條之五規定甚明。經查，本判決後開所引用
    之被告以外之人於審判外之陳述（包括書面陳述），對本件
    被告而言，固皆屬傳聞證據，惟被告就前揭審判外陳述，於
    本院準備程序及審判期日時均表示同意作為證據；而公訴檢
    察官及辯護人雖知上開證據資料為傳聞證據，但於本院準備
    程序及審判期日中則表示無意見而不予爭執，且迄至言詞辯
    論終結前亦未再聲明異議。本院審酌上開證據資料製作時之
    情況，尚查無違法不當及證明力明顯過低之瑕疵，亦認為以
    之作為證據應屬適當，故揆諸前開法律規定與說明，爰逕依
    刑事訴訟法第一百五十九條之五規定，認前揭證據資料均例
    外有證據能力。
二、上揭犯罪事實，業據被告乙○○迭於警詢、偵查中及本院審
    理時自白不諱（見九十六年度偵字第一六四五○號偵查卷第
    七十三頁、第一百六十六頁、本院準備程序及審判筆錄），
    復有扣案之改造手槍一支（槍枝管制編號：0000000
    000號）及具有殺傷力之土造子彈十一顆（均具直徑七點
    九±零點五釐米金屬彈頭，其中四顆已因鑑驗試射而擊發）
    扣案可資佐證。而前開槍枝、子彈經送內政部警政署刑事警
    察局以性能檢驗法、試射法鑑定結果，認送鑑槍枝一支（槍
    枝管制編號：0000000000號），係由仿WALTHER
    廠PPK/S 型半自動手槍製造之改造手槍，換裝土造金屬槍管
    而成，擊發功能正常，可供擊發適用子彈使用，認具殺傷力
    ；送鑑子彈十一顆，均係具直徑七點九±零點五釐米金屬彈
    頭之改造子彈，經採樣四顆試射，可擊發，認均具殺傷力，
    有該局九十六年八月二十日刑鑑字第○九六○一一三五二○
    號槍彈鑑定書一件暨所附槍彈照片六幀附卷可稽（見上開偵
    查卷第一百九十九頁至第二百零一頁），足認被告自白確與
    事實相符。是本案事證明確，被告非法寄藏具有殺傷力之槍
    枝、子彈等犯行堪以認定，應依法論罪科刑。
三、核被告乙○○所為，係犯槍砲彈藥刀械管制條例第八條第四
    項之未經許可寄藏可發射子彈具殺傷力之改造槍枝罪、同條
    例第十二條第四項之未經許可寄藏具有殺傷力之子彈罪。又
    被告係以一寄藏行為同時觸犯未經許可寄藏可發射子彈具殺
    傷力之改造槍枝罪及未經許可寄藏具有殺傷力之子彈罪，應
    構成想像競合犯，依刑法第五十五條規定，應從一重之未經
    許可寄藏可發射子彈具有殺傷力之改造槍枝罪論處。又被告
    前因違反肅清煙毒條例等案件，經本院於七十六年六月三十
    日以七十六年度訴字第六○一號刑事判決判處有期徒十二月
    年，於九十六年九月十五日判決確定、經臺灣高等法院於八
    十三年二月十四日以八十二年度上訴字第七二五○號刑事判
    決判處有期徒刑四年確定，嗣上開二罪均經減刑，並定其應
    執行刑為有期徒刑九年確定；又因違反肅清煙毒條例案件，
    經臺灣雲林地方法院於八十三年十月十四日以八十三年度訴
    字第五七八號刑事判決判處應執行有期徒刑三年四月，於八
    十三年十一月七日判決確定，並接續執行，於八十八年二月
    四日縮短刑期假釋出監付保護管束，嗣因於保護管束期間另
    犯脫逃罪，經本院於八十九年一月十二日以八十八年度板簡
    字第一八四五號刑事簡易判決判處有期徒刑四月，如易科罰
    金以銀元三百元折算一日，於八十九年六月三十日判決確定
    ，而撤銷前揭假釋，執行殘刑並接續執行，於九十四年十月
    十二日縮刑期滿執行完畢，有臺灣高等法院被告前案紀錄表
    一份在卷可憑，其於受有期徒刑之執行完畢後，五年以內故
    意再犯本件有期徒刑以上之罪，為累犯，應依刑法第四十七
    條第一項之規定加重其刑。爰審酌槍枝、彈藥之非法寄藏，
    危害人身安全及社會秩序至鉅，而為國法懸為厲禁，並經各
    類教育及傳媒宣導週知歷數十年，被告應無不知之理，竟為
    本件寄藏槍枝、子彈犯行，欠缺守法觀念，應予非難，兼衡
    被告寄藏槍枝、子彈之數量，及其素行、犯罪動機、目的、
    手段、犯罪後坦承犯行，態度尚屬良好等一切情狀，量處如
    主文所示之刑，並諭知併科之罰金易服勞役之折算標準，以
    示懲儆。
四、扣案仿WALTHER 廠PPK/S 型半自動手槍製造之改造手槍一支
    （槍枝管制編號：0000000000號，含彈匣一個）
    ，為可發射子彈具有殺傷力之改造槍枝，及具有殺傷力之改
    造子彈七顆（具直徑七點九±零點五釐米金屬彈頭），均屬
    違禁物，爰依刑法第三十八條第一項第一款之規定，併予宣
    告沒收。至扣案具有殺傷力之改造子彈四顆，因鑑驗試射擊
    發，均喪失效用，所遺留之彈頭及彈殼，已不具殺傷力，非
    屬違禁物，爰不予宣告沒收，併此敘明。
據上論斷，應依刑事訴訟法第二百九十九條第一項前段，槍砲彈
藥刀械管制條例第八條第四項、第十二條第四項，刑法第十一條
前段、第四十七條第一項、第五十五條、第四十二條第三項前段
、第三十八條第一項第一款，判決如主文。
本案經檢察官謝岳龍到庭執行職務。
中    華    民    國    97    年    4     月    24    日
                刑事第十五庭  審判長法  官  陳  鴻  清
                                    法  官  朱  嘉  川
                                    法  官  劉  安  榕
上列正本證明與原本無異
如不服本判決，應於判決送達後10日內敘明上訴理由向本院提出
上訴狀（應附繕本），上訴於臺灣高等法院。
                                    書記官  陳  盈  真
中    華    民    國    97    年    4     月    25    日
附錄本案論罪科刑法條全文：
槍砲彈藥刀械管制條例第8條
未經許可，製造、販賣或運輸鋼筆槍、瓦斯槍、麻醉槍、獵槍、
空氣槍或第4 條第1 項第1 款所定其他可發射金屬或子彈具有殺
傷力之各式槍砲者，處無期徒刑或5 年以上有期徒刑，併科新臺
幣1 千萬元以下罰金。
未經許可，轉讓、出租或出借前項所列槍枝者，處5 年以上有期
徒刑，併科新臺幣1 千萬元以下罰金。
意圖供自己或他人犯罪之用，而犯前二項之罪者，處無期徒刑或
7年以上有期徒刑，併科新臺幣1 千萬元以下罰金。
未經許可，持有、寄藏或意圖販賣而陳列第1 項所列槍枝者，處
3 年以上10年以下有期徒刑，併科新臺幣700 萬元以下罰金。
第1 項至第3 項之未遂犯罰之。
槍砲彈藥刀械管制條例第12條
未經許可，製造、販賣或運輸子彈者，處1 年以上7 年以下有期
徒刑，併科新台幣500 萬元以下罰金。
未經許可，轉讓、出租或出借子彈者，處6 月以上5 年以下有期
徒刑，併科新台幣300 萬元以下罰金。
意圖供自己或他人犯罪之用，而犯前二項之罪者，處3 年以上10
年以下有期徒刑，併科新台幣700 萬元以下罰金。
未經許可，持有、寄藏或意圖販賣而陳列子彈者，處5 年以下有
期徒刑，併科新台幣300 萬元以下罰金。
第 1 項至第 3 項之未遂犯罰之。


司法院資訊處製作；財團法人民間司法改革基金會備份。
